臺灣高雄地方法院刑事判決　　　　　　94年度交簡上字第24號
　上　訴　人　甲○○　男57歲.
　即　被　告
上列上訴人即被告因公共危險案件，不服本院高雄簡易庭94年度
交簡字第43號中華民國94年1月7日刑事簡易判決（聲請簡易判決
處刑案號：臺灣高雄地方法院檢察署93年度偵字第23577號），
提起上訴，本院管轄之第二審合議庭判決如下：
      主  文
上訴駁回。
    事  實
一、甲○○自民國93年11月18日18時許起，在高雄市○○路與光
    復街口某小吃攤飲用酒類後，已達不能安全駕駛動力交通工
    具之程度，仍騎乘車牌號碼XYA-678號重型機車，沿高雄市
    ○○路由南往北方向行駛，嗣於翌日即93年11月19日上午2
    時10分許，途經高雄市○○路與中正4路之交岔路口，因酒
    精之作用，致注意力無法集中，而將上開機車停止於捷運工
    地前擋住貨車進出，並與姓名、年籍不詳之貨車司機發生爭
    執，經附近民眾報警到場處理，高雄市政府警察局新興分局
    警員乙○○乃於同日上午4時48分許，將甲○○送至高雄市
    立聯合醫院大同院區抽血作酒精濃度測試，測得其血液中酒
    精濃度達269m g/dl（換算呼氣中酒精濃度為每公升1.345
    毫克），始悉上情。
二、案經高雄市政府警察局新興分局報告臺灣高雄地方法院檢察
    署檢察官偵查起訴。
    理  由
壹、證據能力部分：
一、按被告以外之人（包括證人、鑑定人、告訴人、被害人及共
    同被告等）於審判外之陳述雖不符刑事訴訟法第159 條之1
    至之4 等4 條之規定，而經當事人於審判程序同意作為證據
    ，法院審酌該言詞陳述或書面陳述作成時之情況，認為適當
    者，亦得為證據；又當事人、代理人或辯護人於法院調查證
    據時，知有刑事訴訟法第159條第1項不得為證據之情形，而
    未於言詞辯論終結前聲明異議者，視為有前項之同意，同法
    第159條之5定有明文。查，本件卷附之第185條之3案件測試
    觀察紀錄表、高雄市立聯合醫院（大同院區）緊急檢驗單、
    高雄市政府警察局舉發違反道路交通管理事件通知單各一紙
    ，其性質均屬傳聞證據，本不得作為證據，惟上開文書經本
    院審理時予以提示並告以要旨，且各經檢察官及被告表示意
    見，當事人已知悉上述文書乃傳聞證據，而均未於言詞辯論
    終結前對該等文書內容異議，依上開規定，已擬制同意其有
    證據能力；本院復審酌上開文書作成時，較無人情施壓或干
    擾之情形，認以之作為本案之證據亦屬適當，是上開文書均
    具有證據能力，合先敘明。
貳、實體部分：
一、訊據被告甲○○固坦承有於上開時、地飲酒及為警查獲之事
    實，惟矢口否認有何酒醉駕車之公共危險犯行，辯稱：我當
    日喝完酒後，打算至六合路上的咖啡店休息，就戴著安全帽
    、發動機車，推著機車步行，走了約四小時後，到達自強路
    與中正路口時，想停下來休息，因不慎擋住捷運工地出入口
    而與人發生爭執，民眾即報警處理，我並沒有騎乘機車云云
    。經查：
(一)、被告為警查獲後，因拒絕作酒精濃度測試，員警乃將被告送
    至高雄市立聯合醫院大同院區強制抽血，實施血液中之血精
    濃度測試，並於93年11月19日上午4時48分許，測得其血液
    中之酒精濃度為269mg/dl，換算為呼氣中之酒精濃度為每公
    升1.345毫克等情，有刑法第185條之3案件測試觀察紀錄表
    、高雄市立聯合醫院（大同院區）緊急檢驗單、高雄市政府
    警察局舉發違反道路交通管理事件通知單各一紙在卷可憑，
    足認被告於當日飲用酒類後，呼氣中之酒精濃度確已高達每
    公升1.345毫克。
(二)、被告於本院自承稱其當日係於高雄市○○路與光復街口喝酒
    ，及其為警查獲時，確實頭戴安全帽並發動機車引擎等語，
    核諸證人即查獲本案之警員乙○○於本院具結證稱：當日因
    民眾攔阻我們的巡邏車報案，並陳述有人喝酒後騎乘機車擋
    現場，看到被告頭載安全帽，騎坐在機車上，擋在捷運工地
    貨車前，正與貨車司機爭執，當時被告機車引擎仍然發動著
    ，說話語無倫次，感覺已經完全沒有意識，並拒絕酒精濃度
    測試等語，大致相符，再參以證人乙○○係執法之公務員，
    且與被告素無仇隙，斷無甘冒偽證罪之風險而故入被告於罪
    之理，本院因認證人乙○○之證詞堪以採信。而由被告當時
    係頭戴安全帽、騎坐在引擎發動之機車上之事實以觀，足見
    被告確有於高雄市○○路與光復街口飲用酒類後，仍騎乘上
    開機車沿自強路由北往南方向行駛，嗣行經自強路與中正4
    路之交岔路口時，因擋住捷運工地貨車出入口，而遭民眾報
    案處理，始經警查獲被告酒後駕車之事實。
(三)、按刑法第185條之3規定所謂「不能安全駕駛」，乃抽象危險
    犯，並不以發生具體危險為必要，對於呼氣酒精濃度已達每
    公升0.55毫克（0.55mg/l）以上，肇事率為一般正常人之10
    倍，認為已達不能安全駕車之標準，此業經法務部88年5月1
    8日以法（88）檢字第001669號函告週知，應為絕對不能安
    全駕駛動力交通工具。又按當人飲酒後，若以呼氣酒精濃度
    測試器測得之呼氣濃度達到每公升0.5毫克時，反應較慢，
    感覺減低，將影響駕駛；達到每公升0.75毫克時，思考與個
    性行為均會改變；達到每公升1.0毫克時，步態不穩，噁心
    嘔吐，精神混惑不清晰；達到每公升1.5毫克時，說話不清
    楚，感覺喪失，視力模糊；達到每公升2.0毫克時，體溫與
    血糖均降低，肌肉控制差，甚至會導致癲癇發作；達到每公
    升3.5毫克時，則已經神智不清，反射減低，甚至呼吸抑制
    ，亦據行政院國軍退除役官兵輔導委員會臺北榮民總醫院以
    88年8月5日（88）北總內字第26868號函示明確。查，被告
    係騎乘機車擋停於捷運工地貨車出入口，並與他人發生爭執
    ，始為警查獲，足見其當時已因飲酒致駕駛操控力不佳而達
    到不能安全駕駛動力交通工具之程度，參以其呼氣中酒精濃
    度高達每公升1.345毫克，益足證其於駕車之始及案發當時
    均已達不能安全駕駛之情狀。
(四)、至被告辯稱：我當日喝完酒後，打算至六合路上的咖啡店休
    息，就戴著安全帽、發動機車，推著機車步行，走了約4小
    時後，到達自強路與中正路口時，想停下來休息，因不慎擋
    沒有騎乘機車云云。惟查：(1)證人乙○○於本院證稱：被告
    飲酒處之自強路與光復街口，距被告為警查獲之自強路與中
    正4路之交岔路口，僅有約三個街口之距離，騎乘機車約需1
    分鐘，步行亦僅需幾分鐘而已等語，顯見被告飲酒處與其經
    警查獲處，相距不遠，然被告卻辯稱其推行機車花費約四小
    時之久，始完成該段路程，足認被告之辯詞，可信度已不高
    ；(2)證人乙○○於本院證稱：「（問：當時被告騎乘在機車
    上，機車腳架是否豎立起來成停放狀態？）他是用腳撐住機
    車坐在上面，腳架沒有豎起」等語，再倘被告當時確係因酒
    後體力不支，推行機車停止於捷運出入口休息，被告應是豎
    立起腳架、關閉引擎、大燈坐在機車上休息，始符合吾人之
    一般生活經驗，然被告卻以腳撐住機車，並讓機車引擎發動
    ，顯見被告並非推行機車停放於該處休息。準此，依上開被
    告乘坐於機車上，以腳撐住地面之事實，益證被告確係酒後
    騎乘機車行經上開捷運工地出入口而與他人發生爭執。
(五)、綜上所述，被告上開辯解，顯係事後卸責之詞，不足採信，
    本件事證已臻明確，被告犯行，應堪認定。
二、核被告所為，係犯刑法第185條之3之服用酒類不能安全駕駛
    動力交通工具而駕駛罪。原審以被告罪證明確，因依刑法第
    185 條之3、第41條第1項前段及罰金罰鍰提高標準條例第2
    條規定，並審酌被告呼氣酒精濃度測試達每公升1.345毫克
    ，超過安全標準之每公升0.25毫克，卻不知謹慎，仍騎乘具
    有高度危險性之重型機車，無視於公眾生命財產安全，並於
    行經高雄市○○○路與自強路口處，與人發生爭執，幸未造
    成他人受傷，又於犯後否認犯行，態度非佳等一切情狀，量
    處有期徒刑3月，並諭知易科罰金之折算標準，本院認原判
    決認事用法，核無違誤，量刑亦屬允當。上訴人即被告以前
    詞指摘原判決不當，提起上訴，為無理由，應予駁回。
據上論斷，應依刑事訴訟法第455條之1第1項、第3項、第368條
，判決如主文。
本案經檢察官丙○○到庭執行職務。
中　　華　　民　　國　　94　　年　　3 　　月　　29　　日
                        臺灣高雄地方法院刑事第二庭
                            審判長法　官  莊崑山
                                  法　官  李育信
                                  法  官  曾鴻文
以上正本證明與原本無異。
不得上訴。
　　　　　　　　　　　　　　　　　書記官  王高山
中　　華　　民　　國　　94　　年　　3 　　月　　29　　日
附錄本判決論罪之法條：
中華民國刑法第185條之3
服用毒品、麻醉藥品、酒類或其他相類之物，不能安全駕駛動力
交通工具而駕駛者，處一年以下有期徒刑、拘役或三萬元以下罰
金。
